臺灣高等法院民事裁定
109年度抗字第620號
抗  告  人  臺灣新光商業銀行股份有限公司

法定代理人  李增昌  
代  理  人  陳俊霖律師
上抗告人因與相對人張小蘋、林世宏(即林英昇)間損害賠償事件
，對於中華民國109年4月1日臺灣臺北地方法院108年度金字第90
號所為裁定提起抗告，本院裁定如下： 
    主  文
抗告駁回。
抗告費用由抗告人負擔。
    理  由
抗告人抗告意旨略以：原法院108年度裁全字第1040號、108年
  度聲字第208號裁定均認原法院有管轄權確定，原裁定為歧異
  認定，自有違誤。且伊於勞動事件法施行前已起訴，原法院就
  本件有管轄權，不受嗣後勞動事件法施行之影響。相對人張小
  蘋債務不履行及與相對人林世宏構成共同侵權行為事實致伊受
  有損害，此侵權行為之結果地在伊設址所在地之臺北市信義區
  ，在原法院轄區範圍內，且據伊與張小蘋間勞動契約書之合意
  管轄法院亦為原法院，原法院就本件有管轄權。原裁定將本件
  移送臺灣雲林地方法院（下稱雲林地院），自有違誤。聲明：
  原裁定廢棄云云。
按「訴訟，由被告住所地之法院管轄」、「因侵權行為涉訟者
  ，得由行為地之法院管轄」、「訴訟之全部或一部，法院認為
  無管轄權者，依原告聲請或依職權以裁定移送於其管轄法院」
  ，民事訴訟法第1條第1項、第15條第1項、第28條第1項分別定
  有明文。
抗告人主張張小蘋自民國104年12月至108年3月間任抗告人斗六
  分行行員期間，利用保管客戶已簽章之空白表單及自動化服務
  密碼，將其配偶即林世宏設於臺灣土地銀行000000000000之存
  款帳戶（下稱系爭土銀帳戶）新增為客戶之自動化服務約定轉
  入帳號，且多次透過自動化服務交易將客戶存款轉入系爭土銀
  帳戶，再由林世宏將款項自系爭土銀帳戶轉帳至林世宏設於抗
  告人銀行、帳號0000000000000之帳戶，用以申購股票。伊遭
  金融監督管理委員會（下稱金管會）認違反銀行法第45條之 1
  第1項之規定，裁處罰鍰新臺幣（下同）300萬元。張小蘋之不
  法行為，除違反雙方之契約構成債務不履行外，同時與林世宏
  構成共同侵權行為，依勞動契約之約定、民法第277條、銀行
  法第133條第2項、民法第184條第1項後段、第2項、第185條、
  第188條第3項之規定，求為命相對人連帶給付300萬元本息。
按共同訴訟被告之人數在二人以上，而各被告之住所均在同一
  法院管轄區域內者，原告即應向該法院起訴，不生管轄競合之
  問題。依抗告人於原審之起訴狀，上載相對人之住居所均在雲
  林縣，依上開說明，抗告人原應向雲林地院起訴。另抗告人援
  引卷附勞動契約書第14條「……同意以臺灣臺北地方法院為第一
  審管轄法院」之約定（原法院卷第59頁），主張本件有合意管
  轄之適用，原法院自有管轄權，抗告人向原法院起訴，並無不
  合云云。然勞動契約書之當事人為抗告人與張小蘋，林世宏不
  與焉，顯然本件縱抗告人與張小蘋間有合意管轄之約定，其效
  力亦不及於林世宏，抗告人以其與張小蘋間有合意管轄之約定
  ，逕主張原法院有管轄權云云，亦無可取。
抗告人另主張原法院108年度裁全字第1040號、108年度聲字第2
  08號裁定均認原法院有管轄權確定云云，然該二裁定及原法院
  108年度司全聲字第163號裁定均不能拘束本院，抗告人該主張
  仍無足採。又抗告人所稱侵權行為地一節，民事訴訟法第15條
  第1項「因侵權行為涉訟者，得由行為地之法院管轄」所謂因
  侵權行為涉訟，專指本於侵權行為而提起損害賠償之訴而言，
  至債務不履行而提起損害賠償之訴，並不包括在內。抗告人所
  指張小蘋之不法行為構成債務不履行一節，無上開規定之適用
  。相對人構成共同侵權行為部分，所謂行為地，固包括發生損
  害原因之行為地及損害發生地，本件相對人共同侵權行為發生
  損害原因之行為地為雲林縣，殆無疑義；至所謂損害發生地，
  應指侵權行為直接損害之發生地，依抗告人於起訴時所主張之
  原因事實，相對人所為共同侵權行為之直接損害之發生地亦應
  為張小蘋任職之抗告人斗六分行所在之雲林縣及林世宏住所地
  之雲林縣。抗告人縱因而受有金錢、商譽、信用之損害係因其
  為斗六分行之總行產生之間接損害；抗告人因張小蘋之不法行
  為致抗告人遭金管會裁罰300萬元，僅係主管機關依銀行法第1
  33條第1項之規定對抗告人所為之科處罰鍰，非相對人共同侵
  權行為之直接損害。抗告人以其設址於臺北市信義區，屬原法
  院管轄範圍，原法院有管轄權云云，非屬可採。
以上，相對人住所地均在雲林縣，實行侵權行為地與結果地亦
  均在雲林縣，自應由臺灣雲林地方法院管轄。原法院裁定將本
  件移送雲林地院，理由雖有不同，結論則無二致，原裁定仍應
  予以維持，抗告意旨指摘原裁定不當，求予廢棄，為無理由，
  其抗告仍應予以駁回。爰裁定如主文。
中　　華　　民　　國　　109 　年　　5 　　月　　25　　日
                  民事第二十二庭
                        審判長法  官  張靜女
                              法  官  曾部倫
                              法  官  湯美玉
正本係照原本作成。
本裁定除以適用法規顯有錯誤為理由外，不得再抗告。如提起再
抗告，應於收受送達後10日內委任律師為代理人向本院提出再抗
告狀。並繳納再抗告費新臺幣１千元。
中　　華　　民　　國　　109 　年　　5 　　月　　25　　日
　　　　　　　　　　　　　    書記官  陳美宜